【裁判字號】    91,易,1341
【裁判日期】    920129
【裁判案由】    恐嚇取財等
【裁判全文】
臺灣屏東地方法院刑事判決                        九十一年度易字第一三四一號
    公  訴  人  臺灣屏東地方法院檢察署檢察官
    被      告  丙○○
    被      告  甲○○
右列被告因恐嚇取財等案件，經檢察官提起公訴（九十一年度偵字第二五一四號），
本院判決如左：
     主  文
丙○○共同意圖為自己不法之所有，以恐嚇使人將本人之物交付，處有期徒刑壹年，
緩刑參年。
甲○○共同意圖為自己不法之所有，以恐嚇使人將本人之物交付，處有期徒刑柒月，
緩刑貳年。
     事  實
一、丙○○基於意圖為自己不法所有之犯意，於民國九十一年五月五日晚上七時三十
    分許，在屏東市○○里○○路二一三號前，竊取鄰居乙○○所有之車牌號碼九Ｓ
    －二○四六號自小貨車一部，得手後，將該自小貨車停在屏東縣西勢村某廟旁後
    ，旋向甲○○陳稱其竊得自小貨車一部，可由甲○○撥打電話向車主勒索金錢朋
    分花用，丙○○與甲○○二人乃共同基於恐嚇取財之犯意聯絡，推由甲○○於翌
    日（即五月六日）上午八時許，以甲○○所用之0000000000號行動電
    話，撥打乙○○00－0000000住處電話，向乙○○恫稱：需匯款新台幣
    （下同）五萬元至局號：000000－0、帳號：000000－0號之帳戶
    ，否則要將車輛解體等語，致乙○○心生畏懼，恐其所有之自小貨車遭到解體，
    而有不安之感覺，迨楊秀黃與甲○○還價後，雙方以一萬元達成協議，乙○○即
    依甲○○指示，於同日上午九時四十五分許，以轉帳之方式，電匯一萬元至甲○○上述萬丹郵局帳戶，丙○○隨即騎乘車牌號碼ＷＯＤ－六一五號機車附載甲○○至屏東縣萬丹鄉聯合信用商業銀行社皮簡易分行，由甲○○持提款卡提領乙○○電匯之一萬元朋分，甲○○分得一千元，丙○○得款九千元，惟二人取得一萬
    元款項後尚嫌不足，續由甲○○以電話聯絡乙○○再行匯款五千元，乙○○依指
    示於同日下午二時許匯款五千元至甲○○上開帳戶後，丙○○二人隨即前往屏東
    縣萬丹鄉臺東區中小企業銀行萬丹分行，由甲○○持提款卡領款之方式提領五千
    元朋分，甲○○分得二千元，丙○○得款三千元。二人隨後將提款卡丟棄在屏東
    縣萬丹鄉上蚶橋下，並將上述自小貨車放置在屏東縣竹田鄉西勢村內某處後，通
    知乙○○前往領取，乙○○受通知後，於同日下午四時許會同警方尋獲該自小貨
    車，警方並依乙○○提供之帳戶，追查甲○○後查獲上情，並扣得甲○○所有之
    郵局存摺一本。
二、案經屏東縣警察局移送台灣屏東地方法院檢察署檢察官偵查起訴。
     理  由
一、上述事實，業經被告丙○○、甲○○坦白承認，互核其等供述一致，且與證人邱
    宜芬證述0000000000號行動電話是被告甲○○使用及被害人乙○○指
    訴案發情節相符，並有0000000000號行動電話通聯紀錄、查獲時相片
    六幀、被告甲○○領款相片二幀及扣案郵局存款簿一本在卷可證，足見被告等之
    自白與事實相符而可採信。本件事證明確，被告等犯行堪可認定。
二、核被告丙○○所為，係犯刑法第三百二十條第一項之竊盜罪及同法第三百四十六
    條第一項之恐嚇取財罪。被告甲○○所為，係犯同法第三百四十六條第一項之恐
    嚇取財罪。被告丙○○與甲○○基於恐嚇取財犯意聯絡，推由甲○○實施恐嚇取
    財之行為，均為共同正犯。被告丙○○以竊取自小客車之方法，達成其向車主恐
    嚇取財之目的，所犯上開二罪間有方法與目的之牽連關係，為牽連犯，應從一重
    之恐嚇取財罪處斷。爰審酌被告等貪圖小利之犯罪動機與目的、恐嚇被害人行勒
    索金錢之手段、造成被害人損害之輕重、被告丙○○主導犯案，分得金錢較多，
    惡性較重、已與被害人達成和解，償還被害人一萬五千元及犯後均坦認犯行，態
    度尚可等一切情狀，分別量處如主文所示之刑。扣押在案之郵局存款簿一本，雖
    為被告甲○○所有，但非供本件犯罪所用之物，又非違禁物，爰不宣告沒收。
三、被告二人前均未曾受任何有期徒刑以上刑之宣告，此有臺灣屏東地方法院檢察署
    刑案資料查註紀錄表一紙附卷可憑，其等經此教訓，自當知所警惕而無虞再犯，
    本院綜核各情認上開有期徒刑之宣告，已足策其自新，所宣告之刑，以暫不執行
    為適當，併依法諭知被告丙○○緩刑三年，被告甲○○緩刑二年，用啟向上。
四、公訴意旨另認被告甲○○與丙○○共犯竊盜罪行等語，但被告丙○○獨自竊得上
    述自小貨車後，始向甲○○提及可以恐嚇車主之方式取得財物一節，業經被告丙○○供述明確，核與被告甲○○供述之情節相符，本件被告等自白犯行甚詳，自
    無就竊盜部分相互隱飾之必要，足認被告二人所供應為事實而可採信。依此，本
    件即無證據證明被告甲○○竊盜部分之犯行，本應就被告甲○○此部分犯行為無
    罪之諭知，但公訴人認被告甲○○此部分犯罪與上述恐嚇取財犯行間有牽連犯之
    裁判上一罪關係，爰不另為無罪之諭知，附此敘明。
據上論斷，應依刑事訴訟法第二百九十九條第一項前段，刑法第二十八條、第三百二
十條第一項、第三百四十六條第一項、第五十五條、第七十四條第一款，罰金罰鍰提
高標準條例第一條前段，判決如主文。
中      華      民      國      九十二      年      一    月    二十九  日
                                      臺灣屏東地方法院刑事第二庭
                                          法  官  林昌義
右正本證明與原本無異。
如不服本判決應於收受本判決後送達後十日內向本院提出上訴書狀，其未敘述上訴理
由者，並得於提起上訴後十日內向本院補提理由書狀（均須按他造當事人之人數附繕
本 ）「切勿逕送上級法院」
                                          書記官   于耀文
中      華      民      國      九十二      年   一    月  二十九  日
附錄本案論罪科刑法條全文
刑法第三百二十條
意圖為自己或第三人不法之所有，而竊取他人之動產者，為竊盜罪，處五年以下有期
徒刑、拘役或五百元以下罰金。
意圖為自己或第三人不法之利益，而竊佔他人之不動產者，依前項之規定處斷。
前二項之未遂犯罰之。
刑法第三百四十六條
意圖為自己或第三人不法之所有，以恐嚇使人將本人或第三人之物交付者，處六月以
上五年以下有期徒刑，得併科一千元以下罰金。
以前項方法得財產上不法之利益，或使第三人得之者，亦同。
前二項之未遂犯罰之。


司法院資訊處製作；財團法人民間司法改革基金會備份。
